臺灣臺南地方法院刑事判決
111年度交易字第543號
公  訴  人  臺灣臺南地方法院檢察署檢察官
被      告  謝添勝


上列被告因公共危險案件，經檢察官提起公訴（111 年度偵字第
9362號），被告於準備程序時就被訴事實為有罪之陳述，經合議
庭裁定由受命法官獨任行簡式審判程序，判決如下：
    主  文
謝添勝犯駕駛動力交通工具而吐氣所含酒精濃度達每公升零點二
五毫克以上之罪，處有期徒刑陸月，併科罰金新臺幣貳萬元，徒
刑如易科罰金、罰金如易服勞役，均以新臺幣壹仟元折算壹日。
    事  實
一、謝添勝於民國111 年4 月7 日下午2 時許至同日下午2 時30
    分許，在臺南市○○區○○○路00號旁之工地飲用啤酒，明知飲
    酒後已達不得駕駛動力交通工具之程度，竟基於酒後駕駛動
    力交通工具之犯意，於同日下午4 時許，無照駕駛車牌號碼
    000-0000號自用小客貨車上路。嗣於同日下午4 時30分許，
    行經臺南市永康區育樂街與育樂街104 巷之路口處時，因路
    邊停車違規未使用方向燈，為警攔查，發覺其身上有酒味，
    並於同日下午4 時49分許，測得其吐氣所含酒精濃度為每公
    升0.31毫克，始查悉上情。
二、案經臺南市政府警察局永康分局報告臺灣臺南地方檢察署檢
    察官偵查起訴。
    理  由
壹、程序事項：
　　本件被告謝添勝所犯者，非為死刑、無期徒刑、最輕本刑為
    3 年以上有期徒刑之罪，亦非高等法院管轄第一審案件，其
    於準備程序進行中，就被訴事實為有罪之陳述（交易字卷第
    37頁），經依法告知其簡式審判程序之旨，並聽取當事人之
    意見後，合議庭爰依刑事訴訟法第273 條之1 第1 項之規定
    ，裁定進行簡式審判程序。且依刑事訴訟法第273 條之2 規
    定，不受同法第159 條第1 項、第161 條之2 、第161 條之
    3 、第163 條之1 及第164 條至第170 條所規定證據能力認
    定及調查方式之限制，合先敘明。
貳、實體事項：
一、認定事實所憑之證據及理由：
　　上揭犯罪事實業據被告於警詢、偵訊、準備及審理程序中均
    坦承不諱（警卷第3 頁至第6 頁，偵卷第25頁至第26頁，交
    易字卷第37頁、第42頁、第44頁至第45頁），並有臺南市政
    府警察局永康分局道路交通事故當事人酒精測定紀錄表、財
    團法人台灣商品檢測驗證中心呼氣酒精測試器檢定合格證書
    、臺南市政府警察局舉發違反道路交通事件通知單、車輛詳
    細資料報表、證號查詢汽車駕駛人資料各1 份在卷可稽（警
    卷第13頁至第17頁、第25頁至第27頁），足認被告上開任意
    性之自白與事實相符，應堪採信。本件事證明確，被告犯行
    洵堪認定，應予依法論科。
二、論罪科刑：
　㈠核被告所為，係犯刑法第185 條之3 第1 項第1 款之駕駛動
    力交通工具而吐氣所含酒精濃度達每公升0.25毫克以上之罪
    。
　㈡被告前因酒後駕車之公共危險案件，經本院以109 年度交簡
    字第1244號判決判處有期徒刑5 月確定，於110 年9 月6 日
    易服社會勞動執行完畢（下稱前案），其於受前案徒刑之執
    行完畢後，5 年以內故意再犯本件有期徒刑以上之罪，核與
    刑法第47條第1 項所定累犯之要件相符。被告上開構成累犯
    之事實及應加重其刑之事項，業據檢察官主張明確（交易字
    卷第36頁、第47頁），且提出刑案資料查註紀錄表1 份為證
    （偵卷第15頁至第18頁），並有該案判決及臺灣高等法院被
    告前案紀錄表各1 份在卷可查（交易字卷第25頁至第28頁、
    第49頁至第53頁），均經本院踐行調查、辯論程序，自得作
    為論以累犯及裁量加重其刑之裁判基礎。衡酌上開前案與本
    案之犯罪類型、態樣、手段及所侵害法益均相同，足認被告
    未因前案徒刑之執行完畢而有所警惕，本案犯罪之責任非難
    程度應予提升，且依本案犯罪情節，並無應量處法定最低刑
    度之情形，即使依累犯規定加重其法定最低本刑，亦不致使
    行為人所承受之刑罰超過其所應負擔之罪責，即無司法院釋
    字第775 號解釋意旨所指應裁量不予加重最低本刑，否則將
    致罪刑不相當之情形，爰依刑法第47條第1 項規定，加重其
    刑，並依最高法院110 年度台上大字第5660號裁定意旨揭示
    之精簡裁判要求，尚無庸於判決主文為累犯之諭知，併予敘
    明。
　㈢爰以行為人之責任為基礎，審酌被告明知酒精成分對人之意
    識、控制能力具有不良影響，超量飲酒後會導致對周遭事務
    之辨識及反應能力較平常狀況薄弱，竟然不知謹慎，於飲酒
    後猶無照駕駛自用小客貨車行駛於公眾往來之一般市區道路
    ，對於公眾生命財產安全所生之危險非微。又被告除前已論
    以累犯之案件外，另於107 年、108 年間，均有因酒後駕車
    之公共危險案件，經法院論罪科刑及執行完畢之紀錄，有臺
    灣高等法院被告前案紀錄表1 份在卷可參（交易字卷第49頁
    至第53頁），詎仍未知警惕，本件已為被告於5 年內第4 度
    犯酒後駕車之公共危險案件，顯見其於酒後控制力薄弱，難
    以自律，自應受相當程度之刑事責任非難。兼衡被告本件為
    警測得吐氣所含酒精濃度為每公升0.31毫克，數值非高，且
    並未肇事發生交通事故致他人受傷，犯後坦承犯行，及於審
    理中自承為國中畢業之智識程度，已婚、育有3 名子女（均
    已成年），現打零工維生，每月收入約新臺幣（下同）2 萬
    元，不太穩定，並與兒子同住之家庭生活及經濟狀況（交易
    字卷第46頁）等一切情狀，量處如主文所示之刑，並諭知徒
    刑如易科罰金、罰金如易服勞役之折算標準。
據上論斷，依刑事訴訟法第273 條之1 第1 項、第299 條第1 項
前段，刑法第185 條之3 第1 項第1 款、第47條第1 項、第41條
第1 項前段、第42條第3 項，刑法施行法第1 條之1 第1 項，判
決如主文。
本案經檢察官徐書翰提起公訴，檢察官吳惠娟到庭執行職務。
中　　華　　民　　國   111    年    6     月    28    日
                  刑事第一庭  法  官 陳品謙
以上正本證明與原本無異。
如不服本判決應於收受本判決後20日內向本院提出上訴書狀，並
應敘述具體理由。其未敘述上訴理由者，應於上訴期間屆滿後20
日內向本院補提理由書狀（均須按他造當事人之人數附繕本）「
切勿逕送上級法院」。 
　　　　　　　　　　　　　　　書記官 趙建舜　　
中　　華　　民　　國　　111 　年　　6 　　月　　28　　日

附錄本案論罪科刑法條：
中華民國刑法第185 條之3 第1 項第1 款
駕駛動力交通工具而有下列情形之一者，處3 年以下有期徒刑，
得併科30萬元以下罰金：
一、吐氣所含酒精濃度達每公升0.25毫克或血液中酒精濃度達百
    分之0.05以上。